【裁判字號】    95,抗,284
【裁判日期】    950316
【裁判案由】    假扣押
【裁判全文】
臺灣高等法院民事裁定                   95年度抗字第284號
抗  告  人  乙○○
上列抗告人與相對人甲○○間假扣押事件，對於中華民國94年11
月29日臺灣臺北地方法院94年度裁全字第10207號裁定，提起抗
告，本院裁定如下：
    主  文
抗告駁回。
抗告訴訟費用由抗告人負擔。
    理  由
一、相對人聲請意旨略以：兩造之被繼承人李黃綢妹自民國（下
    同）78年間起即長居居老人安養院，其所有印鑑、身分證、
    存摺等相關文件均由抗告人占有，嗣李黃綢妹於92年5月15
    日死亡，由抗告人處理遺產繼承及申報等事宜，相對人發現
    抗告人有侵占李黃綢妹之財產，未納入之遺產等不法情事，
    計算結果，抗告人侵害遺產價值為新台幣（下同）
    6,397,036 元，致相對人之繼承權利受有3,783,949元之損
    害，因恐抗告人隱匿財產，致日後有不能強制執行或甚難執
    行之虞，願供擔保以代釋明，先就部分債權金額即100萬元
    聲請假扣押等語。
二、按債權人就金錢請求或得易為金錢請求之請求，欲保全強制
    執行聲請假扣押，如就債務人所應受之損害，已供法院所定
    之擔保者，法院得予准許，民事訴訟法第522條第1項、第
    526條第2項定有明文。本件相對人所主張之事實，業已提出
    診斷證明書、遺產稅申報書、財政部台北市國稅局遺產稅免
    稅證明書、南崁新市鎮都市計畫區第2期公共設施保留地案
    內被繼承人之補償聯單、桃園縣政府92年8月7日府地權字第
    0920181079號函、長生電力股份有限公司92年7月23日 (92)
    長生電字第0157號函暨附件土地使用權同意書暨收據、楊梅
    鎮○○里○○街177號房屋租金支付證明、中華郵政股份有
    限公司儲匯處92年6月25日儲字第0778號函、電腦交易代碼
    表、楊梅富岡郵局第000000-0帳號開戶、結清證明、帳號歷
    史交易明細、交通部郵局 (000114)之000000-0帳號開戶申
    請書、帳號歷史交易明細表、台北市大安區公所87年4月24
    日北市安社8741247990號函、90年6月19日北市安社字第
    09021369900號函、亞東證卷股份有限公司交割憑單暨合併
    買賣報告書、遠東國際商業銀行取款條、安和郵局提款單、
    佳佳頤園養護所合約書、安養費支付證明、收取安養費證明
    書、台北市政府89年3月15日北市社老 (立)字89-162號函等
    附於原法院卷為據，堪認其就所聲明之事由已為相當之釋明
    ，復陳明願供擔保以補釋明之不足，原裁定予以准許，核無
    不合。抗告意旨指摘相對人聲請本件假扣押，係蓄意破壞伊
    之信譽，原裁定未斟酌本件假扣押是否有日後不能強制執行
    或甚難執行之虞，顯屬違誤云云，殊無可採。
三、又抗告意旨另以：相對人主張有3,783,949元之債權，惟該
    筆款項均係兩造被繼承人李黃綢妹之生前財產，其委由伊代
    為支付安養院費用及醫療費用，並非相對人之繼承權益，故
    相對人主張為債權人之身分並不適格云云，然此乃應待本案
    解決之問題。至抗告人復稱：原裁定僅許相對人在100萬元
    之範圍內為假扣押，惟相對人卻將伊所有坐落於台北市之房
    地一間，坐落於桃園縣中壢市之房地二間（含公共使用部分
    ），分由原法院及桃園地方法院查封在案，所查封之不動產
    價值遠超過相對人所主張之100萬債權云云，乃屬強制執行
    法第12條對執行方法聲明異議之問題，均非屬本件抗告程序
    所得審究，自不能認為有理由。
據上論結，本件抗告為無理由，爰裁定如主文。
中    華    民    國    95    年    3     月    16    日
                  民事第十四庭  審判長法  官  許正順
                                      法  官  鍾任賜
                                      法  官  張  蘭
正本係照原本作成。
不得抗告。
中    華    民    國    95    年    3     月    17    日
                                      書記官  應瑞霞


司法院資訊處製作；財團法人民間司法改革基金會備份。
